【裁判字號】    99,訴,137
【裁判日期】    990607
【裁判案由】    毒品危害防制條例
【裁判全文】
臺灣宜蘭地方法院刑事判決               99年度訴字第137號
公  訴  人  臺灣宜蘭地方法院檢察署檢察官
被      告  甲○○
上列被告因毒品危害防制條例案件，前經檢察官認以緩起訴為適
當，而為緩起訴處分（97年度毒偵字第159號），嗣因被告於緩
起訴期間內，有刑事訴訟法第二百五十三條之三第一項第一款情
形，再經檢察官撤銷緩起訴（99年度撤緩字第3號），並繼續偵
查，經檢察官偵查終結，提起公訴（99年度撤緩偵字第17號），
被告於本院準備程序中就被訴事實為有罪之陳述，經告以簡式審
判程序之旨，並聽取當事人意見後，經本院合議庭裁定由受命法
官獨任行簡式審判程序，判決如下：
    主  文
甲○○施用第一級毒品，處有期徒刑陸月，如易科罰金以新臺幣
壹仟元折算壹日。
    事  實
一、甲○○曾於民國88年及96年間因施用毒品案件，先後經觀察
    、勒戒後，均認無繼續施用毒品之傾向，業由臺灣宜蘭地方
    法院檢察署檢察官及臺灣基隆地方法院檢察署檢察官分別於
    88年12月7日及96年8月21日以88年度毒偵字第1062、88年度
    偵字第6658號及96年度毒偵字第86、87、1817號為不起訴處
    分確定。詎甲○○仍未戒除毒癮，明知海洛因為毒品危害防
    制條例第二條第二項第一款所列之第一級毒品，不得擅自施
    用，竟仍於前揭觀察勒戒執行完畢釋放後五年內，又基於施
    用第一級毒品海洛因之犯意，於97年1月5日晚間7、8時許，
    （起訴書記載6日晚間7時15分許為警採尿回溯26小時內某時
    ），在宜蘭縣五結鄉○○村○○路116號住處，以將第一級
    毒品海洛因加水置入針筒內再注射入體內之方式，施用第一
    級毒品海洛因1次。嗣於97年1月6日晚間經警通知採驗尿液
    送驗，於同日晚間7時5分許經警採集其尿液送驗結果呈海洛
    因代謝物嗎啡類陽性反應，始查知上情。
二、案經宜蘭縣政府警察局羅東分局報請臺灣宜蘭地方法院檢察
    署檢察官偵查後，經檢察官認以緩起訴為適當，而為緩起訴
    處分，嗣因被告於緩起訴期間內，再犯施用毒品罪，經檢察
    官撤銷緩起訴繼續偵查終結後提起公訴，被告於本院準備程
    序中就被訴事實為有罪之陳述，經本院合議庭裁定由受命法
    官獨任行簡式審判程序。
    理  由
壹、證據能力部分：
    本件被告甲○○對於公訴人所提之證據資料及以下本院作為
    判斷依據之各項證據資料，均同意或不爭執其證據能力，本
    院審酌該等言詞供述及書面作成時之情況認為適當，均無不
    宜作為證據之情事，依刑事訴訟法第一百五十九條之五規定
    ，均得作為證據。
貳、認定被告犯罪所憑證據及論罪科刑部分：
一、前揭事實，業據被告甲○○於偵查及本院審理中坦承不諱，
    而被告於97年1月6日晚間7時15分許經警採取其尿液送請慈
    濟大學濫用藥物檢驗中心檢驗結果，確呈海洛因之代謝物鴉
    片類嗎啡類之陽性反應，此有應受尿夜採驗人尿液檢體採集
    送驗紀錄表、慈濟大學濫用藥物檢驗中心97年1月9日慈大藥
    字第97010903號函暨出具之檢驗總表各1紙在卷足稽（見警
    詢卷第4-6頁），足認被告任意性自白核與事實相符，應堪
    憑信。被告前曾經2次觀察、勒戒後，均認無繼續施用毒品
    之傾向，業由臺灣宜蘭地方法院檢察署檢察官及臺灣基隆地
    方法院檢察署檢察官分別於88年12月7日及96年8月21日以88
    年度毒偵字第1062號、88年度偵字第6658號及96年度毒偵字
    第86、87、1817號為不起訴處分確定，有前開案件不起訴處
    分書、法務部全國檢察官線上查詢刑案人犯在監所最新資料
    報表、臺灣高等法院被告前案紀錄表各1份附卷可按，則被
    告於觀察勒戒執行完畢釋放後，五年內復再犯本案施用海洛
    因之犯行，事證已臻明確，犯行洵堪認定，應予依法論科。
二、查海洛因為毒品危害防制條例第二條第二項第一款所規定之
    第一級毒品，不得擅自施用，故核被告施用海洛因之行為，
    係犯毒品危害防制條例第十條第一項之施用第一級毒品海洛
    因罪。其施用行為前後持有第一級毒品海洛因之行為，為施
    用毒品之當然結果，屬吸收關係，不另論罪。爰審酌被告之
    素行、智識程度；犯罪之動機、目的、手段；前已因施用毒
    品之犯行，經執行觀察勒戒完畢，仍不知悔改，復繼續沾染
    毒品，其施用毒品行為對於自身及社會所造成之危害程度非
    輕；施用第一級毒品之犯罪態樣；暨其犯後坦承犯行尚知悔
    悟等一切情狀，量處如主文所示之刑，並諭知易科罰金之折
    算標準。
據上論斷，應依刑事訴訟法第二百七十三條之一第一項、第二百
九十九條第一項前段，毒品危害防制條例第十條第一項，刑法第
十一條前段、第四十一條第一項前段，判決如主文。
本案經檢察官劉憲英到庭執行職務。
中    華    民    國    99    年    6     月    7     日
                  刑事第二庭法  官  林惠玲
以上正本證明與原本無異。
如不服本判決應於收受本判決後10日內向本院提出上訴書狀，並
應敘述具體理由。若未敘述理由者，應於上訴期間屆滿後20日內
向本院補提理由書狀(均須按他造當事人之人數附繕本)。
                            書記官  陳淑宜
中    華    民    國    99    年    6     月    7     日
【附錄本案論罪科刑法條】
毒品危害防制條例第十條：
施用第一級毒品者，處六月以上五年以下有期徒刑。
施用第二級毒品者，處三年以下有期徒刑。

司法院資訊處製作；財團法人民間司法改革基金會備份。
